th: อุปกรณ์ยึดปลายเชือกสำหรับโยน: คาราบิเนอร์; ห่วงรูปตัว D; ด้ามจับลอยน้ำ; ไม่มีอุปกรณ์เสริม (ปลายเรียบ); ข้อต่อปลดเร็ว (Maillon); ห่วงเย็บ; ตะขอสแนป; ห่วงถัก; อื่นๆ
bg-BG: Закрепване на края на въжето за хвърляне: Карабинер; D-образен пръстен; Плаваща дръжка; Без прикачване (обикновен край); Бърза връзка (майон); Зашита примка; Карабинка; Сплетена примка; Друго
ja: スローロープ先端取付部: カラビナ; D リング; フロートハンドル; アタッチメントなし (プレーンエンド); クイックリンク (マイヨン); ソーンループ; スナップフック; スプライスループ; その他
tr: Atma ipi uç bağlantı tipi: Karabina; D halka; Yüzer sap; Ek parça yok (düz uç); Hızlı bağlantı (maillon); Dikili halka; Yaylı kanca; Örgülü halka; Diğer
sk-SK: Upevnenie konca vrhacieho lana: Karabína; D-krúžok; Plávacia rukoväť; Bez uchytenia (holý koniec); Rýchlospojka (maillon); Zošitá slučka; Karabínka s poistkou; Zapletaná slučka; Iné
de: Endbefestigung des Wurfseils: Karabiner; D-Ring; Schwimmgriff; Keine Befestigung (glattes Ende); Schließring (Maillon); Genähte Schlaufe; Karabinerhaken; Gespleißte Schlaufe; Sonstige
hr-HR: Pričvršćivanje kraja užeta za bacanje: Karabiner; D-prsten; Plutajuća ručka; Bez nastavka (običan kraj); Brza poveznica (maillon); Ušivena petlja; Kuka s osiguračem; Upletena petlja; Ostalo
es: Accesorio de extremo de la cuerda de lanzamiento: Mosquetón; Anillo en D; Asa flotante; Sin accesorio (extremo liso); Eslabón rápido (maillón); Bucle cosido; Mosquetón de resorte; Bucle empalmado; Otro
cs: Zakončení záchranného házecího lana: Karabina; D-kroužek; Plovoucí rukojeť; Bez připojení (obyčejný konec); Rychlospojka (mailona); Šitá smyčka; Pružinová karabina; Zapletená smyčka; Ostatní
zh-CN: 抛绳末端连接件: 登山扣; D 形环; 漂浮手柄; 无附件（平头）; 快速连接环 (maillon); 缝合环; 弹簧钩; 拼接环; 其他
vi: Đầu nối dây ném: Móc carabiner; Vòng chữ D; Tay cầm nổi; Không gắn kèm (đầu trơn); Mắc xích nối nhanh (maillon); Vòng khâu; Móc lò xo; Vòng bện; Khác
pt-PT: Fixação da extremidade da corda de lançamento: Mosquetão; Anel em D; Pega flutuante; Sem fixação (extremidade simples); Elo rápido (maillon); Laço cosido; Mosquetão; Laço entrançado; Outro
ru: Крепление конца спасательного линя: Карабин; D-образное кольцо; Плавающая ручка; Без крепления (обычный конец); Карабин-рапид (майон); Прошитая петля; Карабин-крюк; Сплесневанная петля; Другое
it: Attacco terminale della cima da lancio: Moschettone; Anello a D; Maniglia galleggiante; Nessun attacco (estremità liscia); Maglia rapida (maillon); Occhiello cucito; Moschettone a molla; Occhiello impiombato; Altro
nl: Werplijn eindbevestiging: Karabijnhaak; D-ring; Drijvend handvat; Geen bevestiging (glad uiteinde); Maillon (schakel); Genaaide lus; Karabijnhaak; Gesplitste lus; Overige
hu: Mentőkötél végének rögzítése: Karabiner; D-gyűrű; Úszó fogantyú; Rögzítés nélkül (sima vég); Gyorscsatlakozó (maillon); Varrt hurok; Karabinerhorog; Fűzött hurok; Egyéb
en: Throw rope end attachment: Carabiner; D-ring; Float handle; No attachment (plain end); Quick link (maillon); Sewn loop; Snap hook; Spliced loop; Other
lt-LT: Metamosios virvės galo tvirtinimas: Karabinas; D formos žiedas; Plūduriuojanti rankena; Be tvirtinimo (paprastas galas); Greitoji jungtis („Maillon“); Prisiūta kilpa; Spyruoklinis karabinas; Supinta kilpa; Kitas
pt-BR: Corda de arremesso fixação da extremidade: Mosquetão; Argola em D; Alça flutuante; Sem fixação (ponta simples); Mosquetão de rosca (maillon); Laço costurado; Mosquetão de engate; Laço trançado; Outros
ko: 투척용 로프 끝 부착물: 카라비너; D링; 플로트 손잡이; 부착물 없음(일반 끝단); 퀵 링크(마일론); 재봉형 루프; 스냅 후크; 접합형 루프; 기타
sl-SI: Končni priključek reševalne (metalne) vrvi: Vponka; D-obroč; Plavajoč ročaj; Brez priključka (navaden konec); Hitra sponka (maillon); Šivana zanka; Zaskočni kavelj; Pletena zanka; Drugo
el: Συνημμένο άκρου σχοινιού ρίψης: Καραμπίνερ; Κρίκος D; Λαβή με πλωτήρα; Χωρίς προσάρτημα (απλό άκρο); Ταχυσύνδεσμος (maillon); Ραμμένη θηλιά; Γάντζος ασφαλείας; Θηλιά με πλέξη; Άλλο
zh-TW: 拋繩端連接件: 登山扣; D 型環; 浮力把手; 無配件 (平口末端); 快速連接環 (Maillon); 縫合環; 彈簧扣; 拼接環; 其他
fr: Attache d’extrémité de la corde de sauvetage: Mousqueton; Anneau en D; Poignée flottante; Aucune attache (bout simple); Maillon rapide; Boucle cousue; Mousqueton à pompe; Boucle épissée; Autre
nb: Feste for enden av kastetauet: Karabinkrok; D-ring; Flytehåndtak; Ingen feste (ren ende); Hurtigkobling (maillon); Sydd løkke; Krok med fjærlås; Spleiset løkke; Annet
da: Endefastgørelse for kasteline: Karabinhage; D-ring; Flydehåndtag; Ingen fastgørelse (almindelig ende); Hurtigled (maillon); Syet løkke; Karabinhage; Splejset løkke; Andet
ro-RO: Prindere de capăt pentru parâmă de salvare: Carabinieră; Inel D; Mâner plutitor; Fără atașament (capăt simplu); Verigă rapidă (maillon); Buclă cusută; Cârlig cu carabină; Buclă matisată; Altele
sv: Kastlinans ändfäste: Karbinhake; D-ring; Flythandtag; Inget fäste (rak ände); Snabblänk (maillon); Sydd ögla; Karbinhake med snäpplås; Splitsad ögla; Annat
fi: Heittoköyden pään kiinnitys: Karabiini; D-rengas; Kelluva kahva; Ei kiinnitystä (paljas pää); Pikayhdistäjä (maillon); Ommeltu lenkki; Jousihaka; Pleissattu lenkki; Muu
pl: Zaczep końcowy liny ratunkowej: Karabinek; Pierścień D; Pływak z uchwytem; Bez mocowania (gładki koniec); Ogniwo typu maillon; Zszywana pętla; Zatrzaśnik; Pętla zaplatana; Inne